【裁判字號】    88,交易,234
【裁判日期】    890215
【裁判案由】    過失傷害
【裁判全文】
臺灣板橋地方法院刑事判決                        八十八年度交易字第二三四號
    公  訴  人  臺灣板橋地方法院檢察署檢察官
    被      告  甲○○
右列被告因業務過失傷害案件，經檢察官提起公訴（八十八年度偵字第九○七九號）
，本院判決如左：
    主  文
甲○○從事業務之人，因業務上之過失傷害人，處拘役拾日，如易科罰金，以佰
元折算壹日。
    事  實
一、甲○○係計程車司機，為從事駕駛業務之人，於民國八十八年一月十六日上午六
    時許，駕駛車號Ｄ六—三三一號營業用小客車，沿台北縣中和市○○路行駛，並
    左轉進入九十巷內時，本應注意車前狀況，並隨時採取必要之安全措施，且應注
    意汽車行駛至交岔路口左轉彎時，應行至交岔路口中心處左轉，及汽車行經無號
    誌之交岔路口時，應減速慢行，作隨時停車之準備，以預防危險之發生，而依當
    時天候、路況並無不能注意之情形，甲○○竟疏未注意採取適當之措施，於未車
    行至交岔路口中心處即貿然切入左轉，適有行人乙○○行經該巷口，甲○○剎閃
    不及，所駕駛之營業用小客車左前車燈擦撞乙○○，致乙○○站立不穩而撞到甲
    ○○所駕駛營業用小客車之駕駛座旁玻璃後倒地，乙○○因而受有頭部外傷併右
    前額裂傷之傷害。
二、案經乙○○訴由臺灣板橋地方法院檢察署檢察官偵查起訴。
    理  由
一、訊據被告甲○○對其於右揭時地駕車發生車禍致告訴人乙○○受傷之事實固供承
    不諱，惟矢口否認有何過失犯行，辯稱：伊當時看到一個黑影從旁邊衝出來，即
    趕快採剎車，並沒有撞到告訴人，是告訴人自己來衝撞伊駕駛座旁之玻璃，伊並
    無過失云云。惟查本件車禍之發生係被告未車行至交岔路口中心處及貿然切入左
    轉福祥路九十巷，因車速快且轉彎幅度過小，致閃避不及所致，此業據告訴人指
    訴綦詳，且為被告所不否認，復有台北縣警察局中和分局中和派出所輕微交通事
    故當事人自行處理記錄表影本及現場照片四紙附卷可參。再上揭台北縣警察局中
    和分局中和派出所輕微交通事故當事人自行處理記錄表上亦載被告於上揭時地因
    左轉不慎擦撞到告訴人，被告並表明願負責醫藥費等語。據上，足徵被告所辯，
    要屬飾卸之詞，不足採信。按汽車駕駛人應注意車前狀況，並隨時採取必要之安
    全措施；又汽車行行駛至交岔路口左轉彎時，應行至交岔路口中心處左轉；再汽
    車行經無號誌之交岔路口時，應減速慢行，作隨時停車之準備，道路交通安全規
    則第九十四條第三項、第一百零二條第一項第四款、第九十三條第一項第四款分
    別定有明文。被告於前揭時地駕車，本應遵守上述交通安全規則，而依當時天候
    、路況並無不能注意之情形，竟疏未注意，以致肇事，其有過失甚為顯然，又告
    訴人因本件車禍受有上揭傷害，有祥安醫院八十八年一月十九日北府衛醫字第二
    四一七號診斷證明書一紙附卷可資佐證，則被告之過失行為與告訴人所受之傷害
    間，具有相當因果關係。本件事證明確，被告過失犯行堪以認定，應依法論科。
二、核被告所為係犯刑法第二百八十四條第二項前段之業務過失傷害罪。爰審酌被告
    之過失程度、所生之危害、肇事後之態度及被告犯罪後尚未與告訴人達成民事和
    解等一切情狀，量處如主文所示之刑，並諭知易科罰金之折算標準。
據上論斷，應依刑事訴訟法第二百九十九條第一項前段，刑法第二百八十四條第二項
前段、第四十一條，罰金罰鍰提高標準條例第一條前段、第二條，判決如主文。
本案經檢察官蔡顯鑫到庭執行職務。
中      華      民      國      八十九      年     二     月    十五    日
                                      臺灣板橋地方法院交通法庭
                                          法  官  陳  憲  裕
右正本證明與原本無異
如不服本判決應於送達後十日內向本院提出上訴狀
                                          書記官  陳  明  珠
中      華      民      國      八十九      年     二     月   二十一   日
附錄本案論罪科刑法條全文
刑法第二百八十四條
因過失傷害人者，處六月以下有期徒刑、拘役或五百元以下罰金。致重傷者，處一年
以下有期徒刑、拘役或五百元下罰金。
從事業務之人，因業務上之過失傷害人者，處一年以下有期徒刑、拘役或一千元以下
罰金。致重傷者，處三年以下有期徒刑、拘役或二千元以下罰金。


司法院資訊處製作；財團法人民間司法改革基金會備份。
